---
title: "PreprocesamientoKaggle"
author: "Laura del Pino Díaz"
date: "13/2/2017"
header-includes: \usepackage[spanish]{babel}
output: pdf_document
toc: true
---

```{r setup, include=FALSE}
knitr::opts_chunk$set(echo = TRUE)
options(width=60)
knitr::opts_chunk$set(comment = "", warning = FALSE, message = FALSE, echo = TRUE, tidy = TRUE, size="small")
```
\newpage

#Preprocesamiento y clasificación

##Objetivo del proyecto

El objetivo de este proyecto es clasificar lo más correctamente posible los accidentes de tráfico recogidos en la base de datos. Para ello tendremos que aplicar los conocimientos obtenidos sobre preprocesamiento y las distintas técnicas de clasificación aprendidas, de forma que no nos quedemos con un modelo único de clasificación, sino que vayamos iterando sobre uno inicial y mejorándolo en cada iteración. 

##La base de datos
La base de datos está divida en datos de entrenamiento y datos de test. Los datos de entrenamiento recogen 30002 instancias de 30 variables con la variable clase asignada, mientras que la partición de test contiene 19998 instancias y carece de la variable con la etiqueta asignada. 

```{r}
train  = read.csv("accidentes-kaggle.csv")
test = read.csv("accidentes-kaggle-test.csv")
```

##La salida esperada
El formato de salida será un fichero .csv en el que se muestra el identificador de la instancia y su valor de salida.

Como prueba de como funciona el envío a la plataforma Kaggle vamos a crear un fichero .csv que tiene el número de registros requeridos y una etiqueta 

```{r}
id = 1:19998
Prediction = rep(factor("Atropello"), 19998)
outputDataset = data.frame(id,Prediction)
write.table(outputDataset, file = "./Output.csv", sep = ",",row.names = FALSE)
```