---
title: "Detección de anomalías"
author: "Laura del Pino Díaz"
date: "4/2/2017"
header-includes: \usepackage[spanish]{babel}
output: pdf_document
toc: true
---

```{r setup, include=FALSE}
knitr::opts_chunk$set(echo = TRUE)
options(width=60)
knitr::opts_chunk$set(comment = "", warning = FALSE, message = FALSE, echo = TRUE, tidy = TRUE, size="small")
```
\newpage
#Personas en el gimnasio del campus

La base de datos que vamos a usar es _Crowdeness at campus gym_ que traducido al español es la población que hay dentro de un gimnasio universitario. 

Los atributos que tenemos son los siguientes:

* timestamp  (entero): el número de segundos desde el comienzo del día. 
* day_of_week (entero): día de la semana del 0 al 6.
* is_weekend (entero): si el día pertenece a un fin de semana. 
* is_holyday (entero): si el día es un día de vacaciones.
* apparent_temperature(real): temperatura aparente en el momento en el que se realiza la observación, en grados Farenheit.
* temperature (real): temperatura medida.
* is_start_of_semester (entero): indica si es el comienzo del semestre. 

Como salida se tiene el siguiente atributo:
* Number_of_people (entero)

El objetivo sobre esta base de datos es detectar si existen anomalías en el número de personas que están en el gimnasio.

Base de datos obtenida de [Kaggle](https://www.kaggle.com/nsrose7224/crowdedness-at-the-campus-gym) 

\newpage
#Detección de anomalías

##Paquetes necesarios 

Son varios los paquetes de detección de anomalías que podemos encontrar disponibles para R, pero los que vamos a utilizar se listan a continuación. 
```{r}

```
