---
title: "Bikes"
author: "Laura del Pino Díaz"
date: "23/11/2016"
output: html_document
---

```{r setup, include=FALSE}
knitr::opts_chunk$set(echo = TRUE)
```

## Bicicletas

   Este análisis fue sacado de una competición de Kaggle en donde a los participantes se les pidió la demanda de las bicicletas en Washintong DC basándose en los patrones de uso en relación al clima,hora y fecha.
   Usando el sistema Bike Sharing systems, las personas alquilan una bicicleta en un punto y la devuelven en el mismo punto o en otro distinto.
   Este alquiler puede ser de por membresía, es decir que la persona realiza alquileres de bicicletas de forma regular o alquilarlo de manera casual.
   Este proceso está controlado por una red de puntos automatizados a lo largo de la ciudad.
##Generación de hipótesis sobre el problema
  Antes de mirar los datos que tenemos, debemos realizar una serie de hipótesis. De esta forma nuestras hipótesis no se verán influenciadas por los datos.
  Algunas hipótesis que podríamos plantear son:
*La tendencia horaria: habrá más demanda a las horas de entrada y salida de la oficina.
*La tendencia diaria: los usuarios registrados usarán más la bicicleta durante los días laborables y los usuarios casuales más durante el fin de semana.
*El clima: los días de lluvia se cogerá menos la bicicleta que los días que no llevue.
*La temperatura: si hace mucho frío o mucho calor la demanda de bicicletas se reduce.
*El estado del tráfico: si hay mucho tráfico aumenta la demanda de las bicicletas

##Entendiendo el DataSet
   El dataset contiene información sobre los alquileres de bicicletas cada hora durante los años 2011 y 2012.
Los datos de entrenamiento están compuestos por los primeros 19 días del mes
Los datos de test están compuestos por el día 20 en adelante.
Hay que predecir el número de bicicletas que se alquilarán durante cada hora entre el 20 y el final de mes.
Los datos de entrenamiento tienen información sobre los alquileres esporádicos y los clientes habituales. 

#Variables independientes

Las variables independientes de nuestro problema son:

* La hora y fecha (variable datetime)
* La estación(season)
* Si es día de vacaciones o no(holiday)
* Si es día de trabajo(workingday)
* El tiempo atmosférico(weather) Puede tomar los valores del 1 al 4 de la siguiente manera:
+ 1. Despejado
+ 2. Niebla y nublado
+ 3. Nieve y Lluvia
+ 4. Fuertes lluvias y/o tormentas.
* La temperatura(temp)
* La sensación térmica(atemp)
* La velocidad del viento(windspeed)
* El número de usuarios registrados.


#La estructura de datos que tenemos

```{r cars}
bikes_train <-read.csv("~/DataScience/DataScienceInR/bikesAnalisis/train.csv")
summary(bikes_train)
```

#Todas contra todas

Miremos que relación tiene cada variable la el número alquileres de bicicleta:

* Estación 
```{r bikes_train, echo=FALSE}
hist(bikes_train$season)
```

  No podemos determinar que la estación influya en el alquiler de bicicletas.
  
```{r bikes_train, echo=FALSE}
hist(bikes_train$weather)
```
   Por lo contrario si podemos determinar que un cielo despejado si que favorece al alquiler de bicicletas
   
```{r bikes_train, echo=FALSE}
hist(bikes_train$temp)
hist(bikes_train$atemp)
hist(bikes_train$humidity)
hist(bikes_train$windspeed)
```
   Hay que recalcar que las variables de temperatura, sensación térmica, humedad y velocidad del tiempo tienen una distribución que nos recuerda a la distribución normal. Este hecho nos permitirá utilizar una serie de algoritmos que tienen como restricción que las variables de entrada sigan una distribución normal. 